【裁判字號】    90,上訴,1739
【裁判日期】    900717
【裁判案由】    偽造文書等
【裁判全文】
臺灣高等法院刑事判決                            九十年度上訴字第一七三九號
    上  訴  人
    即  被  告  乙○○
右上訴人即被告因偽造文書等案件，不服臺灣台北地方法院八十九年度訴字第九六九
號，中華民國九十年四月十三日第一審判決 (起訴案號：臺灣台北地方法院檢察署八
十九年度偵字第一一九一０號)提起上訴，本院判決如左：
    主  文
上訴駁回。
    事實及理由
一、本案經本院審理結果，認第一審以上訴人即被告乙○○犯刑法第二百十六條、第
    二百十條之行使偽造私文書罪與同法第三百三十九條第二項之詐欺得利罪及同法
    第三百二十條第一項之竊盜罪。至於被告在遠傳電信行動電話服務申請書上偽造
    「甲○○」署名之行為，係偽造申請書之部分行為；其偽造申請書後進而行使，
    偽造之低度行為應為行使之高度行為所吸收，均不另論罪。又其先後多次撥打上
    開行動電話之詐欺得利犯行，時間緊接，觸犯構成要件相同之罪名，顯係基於概
    括犯意而為，為連續犯，應依刑法第五十六條規定，以一罪論，並加重其刑。上
    開行使偽造私文書罪及詐欺得利罪間，有方法結果之牽連關係，應依刑法第五十
    五條規定，從較重之行使偽造私文書罪處斷。被告所犯行使偽造私文書罪及竊盜
    罪間，犯意各別，罪名不同，應分論併罰。被告連續詐得免費使用行動電話通信
    之財產上不法利益之詐欺得利犯行，雖未據起訴，惟法院認該事實與起訴之犯罪
    事實具有牽連犯之裁判上一罪關係，為起訴效力所及，本院自應併予審理。另查
    被告曾於八十六年間犯竊盜罪，經台灣板橋地方法院判處有期徒刑四月確定，於
    八十七年八月三十一日執行完畢，此有台灣高等法院檢察署刑案紀錄簡覆表可稽
    ，其於五年以內再犯本件最重本刑為有期徒刑以上之上揭數罪，均為累犯，應各
    依刑法第四十七條規定遞加重其刑。爰審酌被告前有多次竊盜前科，有上開刑案
    紀錄簡覆表可稽，素行不佳，及其犯罪之動機、目的、手段、智識程度、所生危
    害與犯罪後猶飾詞卸責顯無悔意之態度等一切情狀，分別判處被告行使偽造私文
    書部分處有期徒刑柒月，又竊盜部分，處有期徒刑參月。並定應執行之刑為有期
    徒刑捌月。前揭遠傳電信行動電話服務申請書（一式四聯）上申請人簽名欄內偽
    造之「甲○○」署名四枚，亦依刑法第二百十九條規定，不問屬於犯人與否，予
    以宣告沒收。至扣案之行動電話ＳＩＭ卡一張，所有權屬遠傳電信股份有限公司
    ，申請人僅因承租門號取得使用權，有上開申請書之契約條文可稽，因而不予宣
    告沒收。其認事用法及量刑均無不當，應予維持，並引用第一審判決書記載之事
    實、證據及理由。
二、被告上訴意旨：其雖以甲○○名義申請前揭行動電話使用，但並非蓄意不繳納行
    動電話費用，又該兔子係其於路邊撿獲，並非竊取而來云云。惟查：（一）茍被
    告並無前揭偽造文書及詐欺犯行，何以不以自己名義申請行動電話使用？且查被
    告並非甲○○本人亦非經甲○○授權之人，亦無權以甲○○名義申請前揭電話使
    用，並於申請書上偽造甲○○之署押，且將偽造完成之該申請書持以向遠傳公司
    經銷商「聯強電信聯盟」門市部行使，是其上揭所辯並無蓄意不繳納電話費用云
    云，顯係事後飾卸之詞。（二）另查關於其行竊被害人丙○○所有之兔子一節，
    亦經丙○○指述在卷，被告亦不諱言該兔子是在丙○○所開設之寵物店門口之鐵
    籠旁取得屬實，其於警訊中亦供稱認識該寵物店之老闆（即丙○○）云云，則其
    當知該隻兔子應為該寵物店所有，但查其竟仍將該隻兔子帶走，直至被警查獲時
    始向警方供明該隻兔子之來源，難謂並無行竊該隻兔子之犯行，此外復有該隻兔
    子之照片一張、贓物領據一紙在卷足憑。被告上訴空言否認犯罪，並稱原審量刑
    過重，為無理由，應予駁回。
三、據上論結，應依刑事訴訟法第三百七十三條、第三百六十八條，判決如主文。
本案經檢察官沈明倫到庭執行職務。
中    華     民     國     九十       年     七       月      十七      日
                              臺灣高等法院刑事第九庭
                                    審判長法  官  李  文  成
                                          法  官  官  有  明
                                          法  官  周  盈  文
右正本證明與原本無異。
偽造文書部分如不服本判決應於收受送達後十日內向本院提出上訴書狀，其未敘述上
訴之理由者並得於提起上訴後十日內向本院補提理由書（均須按他造當事人之人數附
繕本）。
竊盜部分不得上訴。
                           書記官  余  姿  慧
中      華      民      國    九十    年     七     月     十七       日
附錄：本案論罪科刑法條全文
刑法第二百十六條
行使第二百十條至第二百十五條之文書者，依偽造、變造文書或登載不實事項或使登
載不實事項之規定處斷。
刑法第二百十條
偽造、變造私文書，足以生損害於公眾或他人者，處五年以下有期徒刑。
刑法第三百三十九條
意圖為自己或第三人不法之所有，以詐術使人將本人或第三人之物交付者，處五年以
下有期徒刑、拘役或科或併科一千元以下罰金。
以前項方法得財產上不法之利益或使第三人得之者，亦同。
前二項之未遂犯罰之。
刑法第三百二十條
意圖為自己或第三人不法之所有，而竊取他人之動產者，為竊盜罪，處五年以下有期
徒刑、拘役或五百元以下罰金。
意圖為自己或第三人不法利益，而竊佔他人之不動產者，依前項之規定處斷。
前二項之未遂犯罰之。


司法院資訊處製作；財團法人民間司法改革基金會備份。
